# 受托经营的会计处理

提问人：jonsany 时间：2016-06-05 12:58:34
某酒店管理公司A与某酒店所有者B签订酒店合作协议，约定酒店所有者B将其酒店交给A经营，经营期限 10 年，A不享有对酒店房屋及设备的所有权，无权处置、转让、出租给第三方。B对酒店财务收支进行监督，超过一定金额的支出需A和B公司负责人共同签字。
A每年支付 100 万固定承包费给B，且与B分享酒店的经营利润（收入减去承包费及其他经营成本），A和B按 6 ： 4 分享利润。 承包方A对酒店业务的会计处理应该如何处理。 1 、对收入成本是否应并表。 2 、还是应按酒店利润分成作收入，承包费做成本。
另外，如果假设A不对酒店的财务经营进行监督管理，由B完全进行财务决策和人事及经营管理决策，A只享有酒店资产的所有权和每年固定收益及利润分成。B是否对酒店经营收入成本应进行并表。

回答人：chenyiwei
从你说的情况看，因为B的经营和财务决策权受限制，且分成比例为 40 ％，因此A不能控制该酒店，不应将该酒店的收入和成本纳入其自己的财务报表的可能性相对较大，多数可能性是你说的第二种“按酒店利润分成作收入，承包费做成本”。 如果假设B不对酒店的财务经营进行监督管理，由A完全进行财务决策和人事及经营管理决策，B只享有酒店资产的所有权和每年固定收益及利润分成，则此时A能否将酒店的收支纳入其自身报表，在一定程度上取决于利润分配比例的高低，如果就是你说的 40 ％，则表明大部分回报可变性还是由所有者B享有或承担的，这种情况下A不能将酒店的收支纳入其报表的可能性较大。